臺灣彰化地方法院刑事判決
111年度易字第96號
公  訴  人  臺灣彰化地方檢察署檢察官
被      告  張家益


                    現另案於法務部矯正署雲林看守所附設勒戒處所
上列被告因竊盜案件，經檢察官提起公訴（110年度偵字第14658
號），本院判決如下：
    主    文
乙○○共同犯竊盜罪，累犯，處有期徒刑肆月，如易科罰金，以新
臺幣壹仟元折算壹日。
    犯罪事實
一、乙○○與真實姓名年籍不詳之成年人，共同意圖為自己不法之
    所有，由該成年人於民國110年9月27日凌晨3時16分許，駕
    駛懸掛車牌號碼0000-00號之自用小客車搭載乙○○至彰化縣
    二水鄉二水村民生路，見甲○○所有之車牌號碼0000-00號自
    用小客車停放於電桿編號「南通高幹37-1-K4968GC34」之電
    線桿旁，由乙○○下車後徒手竊取甲○○所有之車牌號碼0000-0
    0號自用小客車，得手後用以代步。嗣於同日凌晨3時43分許
    ，乙○○及該成年人復將車輛開回原地停放，2人則乘坐車號0
    000-00號自用小客車後離開。又於同日5時03分許，2人再度
    乘坐車號0000-00號自用小客車返回上址，承前竊盜犯意，
    再次由乙○○行竊車號0000-00號自用小客車，得手後用以代
    步。嗣於同日8時許，乙○○將該車丟棄於彰化縣田中鎮公館
    路與三多街口。甲○○則於同日10時許發現其車輛遭竊，遂報
    警循線查獲上情，員警並於同年9月28日18時0分許在彰化縣
    田中鎮公館路與三多街口尋獲該車輛。
二、案經甲○○訴由彰化縣警察局田中分局報告臺灣彰化地方檢察
    署檢察官偵查起訴。
    理    由
一、本判決以下所引用被告以外之人於審判外之陳述，被告乙○○
    均同意有證據能力（見本院卷第83頁），檢察官於本院言詞
    辯論終結前亦未聲明異議，本院審酌其作成之情況並無違法
    或不當之瑕疵，且與待證事實具有關聯性，認為以之作為證
    據應屬適當，依刑事訴訟法第159 條之5規定，均具有證據
    能力。其餘認定本案犯罪事實之非供述證據，查無違反法定
    程序取得之情，亦具證據能力，且均經本院審理時依法踐行
    調查證據之程序，自得作為本案認定之用。
二、訊據被告於警詢及本院審理時，對上開犯罪事實坦認不諱，
    與證人即告訴人甲○○於警詢之證述大致相符，並有指認犯罪
    嫌疑人紀錄表、現場照片、監視器翻拍照片、贓物認領保管
    單、車輛詳細資料報表等在卷可佐，足認被告上開任意性自
    白堪信為真實，本案事證已臻明確，被告犯行足堪認定，應
    依法論科。
三、論罪科刑
  ㈠核被告所為，係犯刑法第320條第1項之竊盜罪。又被告2次竊
    取告訴人所有車輛之行為，係在密接時間、相同地點，基於
    一個竊盜決意為之，依一般社會通念，應屬1個竊盜行為分
    階段接續實施之一行為，公訴意旨認被告2次所為係接續犯
    ，容有誤會。
　㈡被告與該真實姓名年籍不詳之成年人間就本案竊盜犯行有犯
    意聯絡及行為分擔，應依刑法第28條規定，論以共同正犯。
　㈢又被告前因違反毒品防制條例等案件經法院判刑確定，後經
    臺灣南投地方法院以105年度聲字第78號裁定其應執行有期
    徒刑6年確定，於108年3月29日因縮短刑期假釋出監，於110
    年4月9日縮刑期滿視為執行完畢等情，有臺灣高等法院被告
    前案紀錄表在卷可佐，其於受有期徒刑執行完畢後，5年以
    內故意再犯有期徒刑以上之罪，為累犯。而本案犯罪之法定
    刑為有期徒刑5年以下、拘役或罰金，亦不因累犯之加重致
    其所受刑罰因而受有超過其所應負擔罪責，及使其人身自由
    因而受過苛侵害之情形，適用累犯加重之規定，核無司法院
    大法官釋字第775號解釋所稱「不符合罪刑相當原則、抵觸
    憲法第23條比例原則」之情形，應依刑法第47條第1項之規
    定，加重其刑。
　㈣爰以行為人之責任為基礎，審酌被告前有毒品、竊盜、搶奪
    等前科，有臺灣高等法院被告前案紀錄表在卷可憑，素行不
    佳，竟仍不知悔改，不思以正當途徑取財，任意竊取他人財
    物，缺乏尊重他人財產權之觀念，所為實有不該，惟考量犯
    後坦承犯行，犯後態度尚可，然並未與告訴人達成和解，及
    其自陳學歷為國中肄業，入監前從事看護工作，月收入約新
    臺幣（下同）23,000元，已婚，有2名未成年子女，為其母
    照顧，須扶養其未成年子女，復兼衡其犯罪之動機、目的、
    手段等一切情狀，量處如主文所示之刑及諭知易科罰金之折
    算標準，以示懲儆。
四、按犯罪所得已實際合法發還被害人者，不予宣告沒收或追徵
    ，刑法第38條之1第5項定有明文。經查被告所竊得之車輛，
    已發還告訴人甲○○，有贓物認領保管單在卷可佐（見警卷第
    109頁），依上開規定，自無庸宣告沒收。
據上論斷，依刑事訴訟法第299條第1項前段，判決如主文。
本案經檢察官陳鼎文提起公訴，檢察官吳皓偉到庭執行職務。
中　　華　　民　　國　　111 　年　　3 　　月　　9 　　日
                  刑事第六庭  法  官  范馨元
以上正本證明與原本無異。
如不服本判決應於收受判決後20日內向本院提出上訴書狀，並應
敘述具體理由。其未敘述上訴理由者，應於上訴期間屆滿後20日
內向本院補提理由書（均須按他造當事人之人數附繕本）「切勿
逕送上級法院」。
告訴人或被害人對於判決如有不服具備理由請求檢察官上訴者，
其上訴期間之計算係以檢察官收受判決正本之日期為準。
中　　華　　民　　國　　111 　年　　3 　　月　　9 　　日
                              書記官　許原嘉
附錄論罪科刑法條：刑法第320條
意圖為自己或第三人不法之所有，而竊取他人之動產者，為竊盜
罪，處五年以下有期徒刑、拘役或五十萬元以下罰金。
意圖為自己或第三人不法之利益，而竊佔他人之不動產者，依前
項之規定處斷。
前二項之未遂犯罰之。